【裁判字號】    98,抗,171
【裁判日期】    980729
【裁判案由】    本票裁定
【裁判全文】
臺灣桃園地方法院民事裁定               98年度抗字第171號
抗  告  人  甲○○原名金泓任.
相  對  人  桃苗汽車股份有限公司
法定代理人  乙○
上列當事人間本票裁定事件，抗告人對於中華民國98年4 月13日
本院簡易庭司法事務官98年度司票字第2517號第一審裁定提起抗
告，本院裁定如下：
    主  文
抗告駁回。
抗告程序費用新台幣壹仟元由抗告人負擔。
    理  由
一、抗告意旨略以：車主即抗告人哥哥金宗麟已於民國95年間死
    亡，當時通知相對人將該車拖回，惟相對人之業務專員將該
    車拖走僅說會處理，之後亦無任何告知或金額問題，何以事
    隔多年後才提出，爰提起抗告等語。
二、按本票執票人，依票據法第123 條之規定，聲請法院裁定許
    可對發票人強制執行，係屬非訟事件，此項聲請之裁定，及
    抗告法院之裁定，僅依非訟事件程序，以審查強制執行許可
    與否，並無確定實體上法律關係存否之效力，如發票人就票
    據債務之存否有爭執時，應由發票人提起確認之訴，以資解
    決，最高法院57年台抗字第76號判例可資參照。
三、經查：
  (一)相對人於原審主張其執有抗告人與金宗麟於94年10月25日共
    同簽發免除作成拒絕證書，面額新台幣（下同）50萬元，到
    期日98年3 月25日之本票1 紙（下稱系爭本票），於到期日
    後經提示尚有4 萬8,820 元及其利息未獲清償之事實，業據
    其提出系爭本票為證（見原審卷第4 頁），細繹系爭本票形
    式上應記載事項俱屬齊全，且已屆清償期，又付款地中壢市
    ○○路162 號，核屬本院轄區，抗告人既為系爭本票之共同
    發票人，依法本應依票據文義連帶負責，原審裁定准予對於
    抗告人為強制執行，形式上審查即無不合。
  (二)系爭本票共同發票人金宗麟在相對人於98年4 月10日提出本
    票裁定聲請前，即已於95年4 月2 日死亡，有金宗麟之戶籍
    謄本附卷可稽（見原審卷第16頁），惟此要屬原審裁定就金
    宗麟部分是否生效及可否強制執行問題，與抗告人是否應依
    票上所載文義負發票人責任無影響，自無礙於原審裁定准許
    對抗告人為強制執行。況相對人已於原審裁定後具狀撤回就
    金宗麟部分之聲請（見原審卷第19頁），此部分自非本件審
    理範圍，併予敘明。
  (三)至於，抗告人其餘主張，縱令屬實，亦屬實體法律關係之爭
    執，揆諸前揭最高法院判例，抗告人可另循訴訟程序，以求
    解決，然究非本件非訟程序所得審究。從而，本件抗告，為
    無理由，應予駁回。
四、依非訟事件法第46條、第21條第2 項、第24條第1 項、民事
    訴訟法第495 條之1 第1 項、第449 條第1 項、第78條，裁
    定如主文。
中    華    民    國    98    年    7     月    29    日
                  民事第二庭  審判長法官  劉克聖
                              法      官  呂仲玉
                              法      官  張金柱
不得再抗告
以上正本證明與原本無異。
中    華    民    國    98    年    7     月    30    日
                              書  記  官  陳美宜


司法院資訊處製作；財團法人民間司法改革基金會備份。
